【裁判字號】    98,親,258
【裁判日期】    990212
【裁判案由】    否認子女
【裁判全文】
臺灣板橋地方法院民事判決               98年度親字第258號
原      告  丙○○
被      告  乙○○
兼  上一人
法定代理人  甲○○
上列當事人間請求否認子女事件，本院於中華民國99年1 月27日
言詞辯論終結，判決如下：
    主      文
確認被告乙○○（男，民國九十七年八月五日生）非被告甲○○
自原告丙○○受胎所生之婚生子。
訴訟費用由被告負擔。
    事實及理由
一、原告主張：原告與被告甲○○於民國94年9 月11日結婚，嗣
    兩造於97年8 月28日離婚，而被告於97年8 月5 日產下被告
    乙○○，因被告乙○○係於原告與被告甲○○之婚姻關係中
    所生，依法而受婚生之推定，惟被告甲○○於96年間與案外
    人蕭禧陽發生性行為而產下被告乙○○，原告係於97年10月
    28日接獲戶政事務所電話通知辦理新生兒登記之催告書，始
    知甲○○產子之事，實際上被告乙○○並非被告甲○○自原
    告受胎所生。為此依民法第1063條第2 項提起否認子女訴訟
    ，請求確認被告乙○○非被告甲○○自原告受胎所生之婚生
    子女等語。並聲明：如主文所示。
二、被告方面：同意原告之請求。在被告甲○○產下乙○○隔天
    ，原告就知道小孩子不是他的，乙○○是97年8 月5 日生，
    對於原告主張乙○○不是兩造所生的部分沒有意見。
三、按關於認諾及訴訟上自認或不爭執事實之效力，於否認子女
    事件，不適用之，民事訴訟法第594 條定有明文。本件被告
    甲○○於言詞辯論期日同意原告之請求，並就原告主張被告
    乙○○非被告甲○○自原告受胎所生之事實為不爭執，揆諸
    首揭法條之說明，自不發生被告認諾或不爭執事實之效力，
    合先敘明。
四、經查，原告主張之事實，業據原告原告提出戶口名簿、出生
    證明書及親子鑑定報告書各1 件為證，而依前開鑑定報告書
    之鑑定結果所示：「受檢者為蕭禧陽與乙○○，依據基因定
    型位點之分析結果，親子關係（CPI）為0000000.56 ，親子
    關係概率（PP）為99.9999％ 」，自堪認原告主張被告乙○
    ○非被告甲○○自原告受胎所生之婚生子，要屬真實，堪以
    採信。
五、按子女出生日回溯自181 日起至第302 日止為受胎期間；能
    證明受胎回溯在前項第302 日以前者，以其推定為受胎期間
    。又妻之受胎，係在婚姻關係存續中者，推定其所生子女為
    婚生子女；前項推定，如夫妻之一方能證明妻非自夫受胎者
    ，得提起否認之訴，但應於夫妻之一方知悉該子女非為婚生
    子女之日起，二年內為之，民法第1062、第1063條分別定有
    明文。經查，本件被告甲○○於與原告婚姻關係存續中之97
    年8 月5 日產下被告乙○○，依法雖應推定被告乙○○為原
    告與被告甲○○所生之婚生子，然參以前開鑑定報告書之鑑
    定結果，被告乙○○與原告間並不具有親子血緣關係，則被
    告乙○○實非被告甲○○自原告受胎所生。從而，原告於被
    告乙○○97年8 月5 日出生後2 年內提起本件否認子女之訴
    ，於法洵屬有據，應予准許。
六、訴訟費用裁判之依據：民事訴訟第78條、第385 條第1 項。
中    華    民    國    99    年    2     月    12    日
                    家事法庭  法  官  葉靜芳
以上正本證明與原本無異。
如對本判決不服，應於判決送達後20日內向本院提出上訴狀。
中    華    民    國    99    年    2     月    12    日
                              書記官  劉春美

司法院資訊處製作；財團法人民間司法改革基金會備份。
